【裁判字號】    99,易,2237
【裁判日期】    990831
【裁判案由】    恐嚇
【裁判全文】
臺灣臺中地方法院刑事判決              99年度易字第2237號
公  訴  人  臺灣臺中地方法院檢察署檢察官
被      告  乙○○
上列被告因妨害自由案件，經檢察官提起公訴（98年度偵字第27
852號），本院判決如下：
    主    文
乙○○犯恐嚇危害安全罪，累犯，處有期徒刑月，如易科罰金
，以新臺幣壹仟元折算壹日；又犯恐嚇危害安全罪，累犯，處有
期徒刑月，如易科罰金，以新臺幣壹仟元折算壹日。應執行有
期徒刑肆月，如易科罰金，以新臺幣壹仟元折算壹日。
    犯罪事實
一、乙○○前因妨害性自主案件，經臺灣高等法院臺中分院以93
    年度少連上更一字第89號判處有期徒刑2年、3年2月，應執
    行有期徒刑4年6月確定，甫於民國96年7月16日因徒刑執行
    完畢而出監。詎其仍不知悔改，於98年3月間，在網路上認
    識00000000（98年3月8日已滿18歲，姓名、年籍、地址均詳
    卷內真實姓名對照表）後，2人開始交往，惟於98年6、7月
    間，乙○○與00000000因故發生口角，乙○○竟基於恐嚇之
    犯意，以電話向00000000恐嚇稱：「要潑油漆」等語，致使
    00000000心生畏懼，足以生危害於安全。另於同年11月24日
    下午12時30分許，乙○○因聯絡不上00000000而心生不滿，
    復基於恐嚇之犯意，以0000000000號行動電話傳送簡訊予
    00000000使用之0000000000號行動電話，向00000000恐嚇稱
    ：「如果再不接電話，就要讓妳出名，小心點，這幾天就會
    知道結果。」（簡訊已刪除）等語，致使00000000心生畏懼
    ，足以生危害於安全。
二、案經00000000、00000000之法定代理人即00000000甲1委由黃
    雅琴、羅宗賢律師訴由臺中縣警察局豐原分局報告臺灣臺中
    地方法院檢察署檢察官偵查起訴。
    理    由
一、證據能力方面：按被告以外之人（包括證人、鑑定人、告訴
    人、被害人及共同被告等）於審判外之陳述雖不符刑事訴訟
    法第159條之1至之4等4條之規定，而經當事人於審判程序同
    意作為證據，法院審酌該言詞陳述或書面陳述作成時之情況
    ，認為適當者，亦得為證據；當事人、代理人或辯護人於法
    院調查證據時，知有刑事訴訟法第159條第1項不得為證據之
    情形，而未於言詞辯論終結前聲明異議者，視為有前項之同
    意，同法第159條之5定有明文。立法意旨在於傳聞證據未經
    當事人之反對詰問予以核實，原則上先予排除。惟若當事人
    已放棄反對詰問權，於審判程序中表明同意該等傳聞證據可
    作為證據；或於言詞辯論終結前未聲明異議，基於尊重當事
    人對傳聞證據之處分權，及證據資料愈豐富，愈有助於真實
    發見之理念，且強化言詞辯論主義，使訴訟程序得以順暢進
    行，上開傳聞證據亦均具有證據能力。查檢察官、被告對於
    本案卷內相關證人之證述、文書卷證資料，於本院99年8月
    12日審理中並未就有何於刑事訴訟法第159條第1項不得為證
    據之情形於本院言詞辯論終結前聲明異議，且有關本案諸證
    人之證述、文書卷證資料亦經本院於審理期日逐一提示、朗
    讀，並告以要旨，本院復審酌相關證人證述筆錄製成、文書
    卷證資料取得，並無證據顯示有何違背程序規定情事，依據
    上述之說明，均應具有證據能力。
二、訊據被告乙○○（下稱被告）就上揭犯行乃坦承不諱，核與
    告訴人00000000於警詢、偵查中之指述以及於本院審理中具
    結證述情節大致相符，復有臺中縣警察局豐原分局合作派出
    所員警職務報告、現場照片、現場圖、通聯調閱查詢單、
    0000000000號行動電話通聯紀錄、0000000000、0000000000
    、0000000000號行動電話門號使用人基本資料在卷可稽，而
    被告上揭以電話向告訴人00000000稱：「要潑油漆」等語，
    以及以0000000000號行動電話傳送內容為：「如果再不接電
    話，就要讓妳出名，小心點，這幾天就會知道結果。」等語
    ，於客觀上均已足使告訴人00000000產生畏懼致生危害於安
    全，要屬明確，況告訴人00000000與被告間本屬男女朋友關
    係，堪信告訴人00000000並無枉詞誣陷被告之意，是本件被
    告自白當與事實相符，其犯行乃屬事證明確，堪為認定，應
    予依法論科。
三、核被告所為均係犯刑法第305條之恐嚇罪。其先後二次恐嚇
    告訴人00000000之所為，內容互殊，且時間各異，顯係基於
    個別犯意而為，是本件被告所為上揭二次恐嚇罪，自應分論
    併罰之。查被告前因妨害性自主案件，經臺灣高等法院臺中
    分院以93年度少連上更一字第89號判處有期徒刑2年、3年2
    月，應執行有期徒刑4年6月確定，甫於96年7月16日因徒刑
    執行完畢而出監，有臺灣高等法院被告前案紀錄表在卷可資
    佐憑，其此次再犯本件有期徒刑以上之罪，均為累犯，應各
    依刑法第47條第1項之規定加重其刑。爰審酌被告與告訴人
    00000000本為交往中之男女朋友，遇有衝突，不知以理性平
    和之方式進行溝通，反而動輒以言詞恫嚇致告訴人00000000
    心生畏懼，其行為殊無足取，惟念及被告已坦承犯行並表示
    悔悟，事後亦與告訴人00000000暨其法定代理人00000000甲1
    達成民事上之和解，並已給付半數之賠償金，有本院99年度
    司中調字第1880號調解程序筆錄在卷可稽，其犯後態度尚可
    等一切情狀，量處如主文所示之刑及定其應執行之刑，並一
    併諭知易科罰金之折算標準。
據上論斷，應依刑事訴訟法第299條第1項前段，刑法第305條、
第344條、第51條第5款、第41條第1項前段，刑法施行法第1條之
1第1項、第2項前段，判決如主文。
本案經檢察官王淑月到庭執行職務。
中    華    民    國    99    年    8     月    31    日
                  刑事第十五庭  法  官  林學晴
以上正本證明與原本無異。
如不服本判決應於收受判決後10日內向本院提出上訴書狀，並應
敘述具體理由；其未敘述上訴理由者，應於上訴期間屆滿後20日
內向本院補提理由書（均須按他造當事人之人數附繕本）「切勿
逕送上級法院」。
                                書記官  簡雅文
中    華    民    國    99    年    8     月    31    日
附錄論罪科刑法條
中華民國刑法第305條
（恐嚇危害安全罪）
以加害生命、身體、自由、名譽、財產之事，恐嚇他人致生危害
於安全者，處 2 年以下有期徒刑、拘役或 3 百元以下罰金。

司法院資訊處製作；財團法人民間司法改革基金會備份。
